臺灣花蓮地方法院刑事判決　　　　　　　 95年度重訴字第7號
公　訴　人　臺灣花蓮地方法院檢察署檢察官
被　　　告　甲○○
　　　　　　　　　　（現羈押於臺灣花蓮看守所）
選任辯護人　吳秋樵律師
　　　　　　簡燦賢律師
上列被告因違反槍砲彈藥刀械管制條例等案件，經檢察官提起公
訴（95年度偵字第2915號），本院判決如下：
    主  文
甲○○未經許可持有手槍，處有期徒刑伍年陸月，併科罰金新臺
幣柒萬元，罰金如易服勞役，以新臺幣壹仟元折算壹日。未扣案
之制式手槍壹支沒收。
    事  實
一、甲○○明知未經許可不得持有具有殺傷力之制式手槍及子彈
    ，於民國95年4月22日凌晨1時許，接獲戴國郁（另由檢察官
    通緝中）電話，得知戴國郁在位於花蓮縣花蓮市○○路67之
    2號「城市獵人PUB」店前與黃誌偉發生爭執後，乃駕駛戴國
    郁所有車號 5539-EQ號自小客車到場助陣，其後雙方多人隨
    即發生鬥毆，此間甲○○因見戴國郁遭數人圍毆，竟基於恐
    嚇之犯意，隨即至上開車輛駕駛座下方取出而持有不明型式
    之制式90手槍1支（內含制式子彈至少6顆），朝在現場鬥毆
    人群之上空射擊 1發子彈示警，藉以嚇令在場之人停止鬥毆
    ，足以生危害於公眾及在場之人，至此戴國郁猶不肯罷休，
    竟另萌生殺人之犯意，乘機衝向甲○○身邊取走該支手槍，
    朝站立於車號 6831-KJ號自小車車門邊之黃誌偉身體開槍，
    惟因槍支卡彈未能擊發，黃誌偉等人見狀，隨即分別搭上車
    號3381-KJ號、6831-KJ號 2部自小客車欲逃離現場，而戴國
    郁於再拉槍機使未擊發之子彈掉落地下後，亦立即追上由高
    仲慶所駕駛搭載黃誌偉之車號 6831-KJ號自小客車，並從該
    車輛左後車門處，緊貼車窗玻璃，朝車內黃誌偉所乘坐之副
    駕駛座方向接連射擊數發子彈，且於該車駛離時，又朝車後
    補射擊1發子彈，其中1發子彈擊中黃誌偉之左肩後，連續貫
    穿其左臂、胸腔，再進入右臂後止於右臂之體內，嗣經黃誌
    偉友人高仲慶立即將之送醫急救，黃誌偉仍因胸部槍傷導致
    失血性休克，傷重不治而死亡。
二、案經花蓮縣警察局花蓮分局報告臺灣花蓮地方法院檢察署檢
    察官偵查起訴。
    理  由
壹、證據能力有無之認定
一、按被告以外之人於審判外之言詞或書面陳述，除法律有規定
    者外，不得作為證據。又被告以外之人於審判外之陳述，經
    當事人於審判程序同意作為證據，法院審酌該言詞陳述或書
    面陳述作成時之情況，認為適當者，亦得為證據。當事人、
    代理人或辯護人於法院調查證據時，知有第159條第1項不得
    為證據之情形，而未於言詞辯論終結前聲明異議者，視為有
    前項之同意，刑事訴訟法第159條第1項及第159條之5分別定
    有明文。
二、查證人乙○○、辛○○於警詢時之陳述，屬於被告以外之人
    於審判外之言詞陳述，且辯護人於本院準備程序中已主張該
    2 人於警詢時之陳述，為被告以外之人於審判外之陳述，並
    無證據能力，則依上開刑事訴訟法第159條第1項有關傳聞證
    據排除法則之規定，證人乙○○、辛○○於警詢時之陳述，
    並無證據能力。另證人高仲慶、戊○○及庚○○於警詢時之
    陳述，雖均不合刑事訴訟法第159條之2、第159條之3有關傳
    聞法則例外之要件，惟公訴人、被告及辯護人就前開被告以
    外之人於審判外陳述，均業於本院審理時表示對證據能力沒
    有意見，同意作為證據，且迄未於本案言詞辯論終結前聲明
    異議，而本院審酌該等言詞陳述作成之情況，核無違法取證
    及證明力明顯過低之瑕疵，亦認為以之作為證據為適當，則
    依諸上開規定，前揭證人高仲慶、戊○○及庚○○於警詢時
    之陳述，均具有證據能力。
貳、認定本案犯罪事實之證據及理由
一、訊據被告甲○○對於上開時地非法持有具殺害力槍彈對空鳴
    槍示警之事實，迭於警詢、偵查中及本院審理時均供承不諱
    ，核與證人高仲慶於警詢時所指述之情節大致相符，且證人
    乙○○、辛○○、戊○○、庚○○及邱競璋分別於警詢時、
    偵查中及本院審理時亦一致指證被告確有持槍射擊之行為，
    此外復有現場照片及現場圖附卷，暨現場查獲之未擊發子彈
    1 顆、彈頭1顆、彈殼3個等扣案可資佐證，足認被告此部分
    自白應與事實相符，堪予採信。至被告雖又辯稱：伊所持有
    射擊之手槍應為改造手槍，並非制手槍云云，惟查：於案發
    現場查扣之未擊發之子彈1顆、彈頭1顆及彈殼 3個，連同自
    死者黃誌偉右手臂取出之彈頭1顆，經送請鑑驗之結果，「
    送驗彈殼3顆，認均係已擊發之口徑9mm制式彈殼；送驗彈頭
    1 顆，認係已擊發之口徑9mm銅包衣彈頭；送驗子彈1顆，認
    係口徑9mm制式子彈，認具殺傷力；送驗子彈彈頭1顆，認係
    已擊發之口徑 9mm銅包衣彈頭」等情，分別有內政部警政署
    刑事警察局95年5月3日刑鑑字第0950060603號、95年 5月22
    日刑鑑字第095006 8149號槍彈鑑定書各1份在卷可參，是以
    被告及另案被告戴國郁在現場開槍擊發之子彈既均屬於「制
    式子彈」，自應以提供「制式手槍」擊發使用為常見；另經
    本院進一步向內政部警政署刑事警察局函詢有關上開已擊發
    子彈之彈頭、彈殼，係由制式手槍或改造手槍所擊發之結果
    ，該局業已明確回函稱「經檢視本案留存證物（彈頭 2顆、
    彈殼 3顆），由彈頭上來復線及彈殼無明顯膨脹等... 樣態
    研判，應係由制式手槍所擊發」一情，亦有該局95年11月 7
    日刑鑑字第0950159162號函附卷可稽，堪認被告於事發當時
    所持有之槍支，確屬於制式手槍無誤，是被告猶空言辯稱其
    所持有者係改造手槍，無非避重就輕之詞，委不足為採。準
    此，則被告上開非法持有制式槍彈並開槍恐嚇之犯行，均應
    堪予認定。
二、核被告所為，係犯槍砲彈藥刀械管制條例第7條第4項之未經
    許可持有殺傷力之手槍罪（起訴書誤載為同條例第8條第4項
    之持有改造手槍罪，業經公訴檢察官當庭予以更正）、同條
    例第12條第4項未經許可持有殺傷力之子彈罪及刑法第305條
    之恐嚇罪。又被告以單一持有行為而同時觸犯持有殺傷力之
    制式手槍罪、持有殺傷力之子彈罪，係 1行為觸犯數罪名，
    為想像競合犯，應依修正前刑法第55條前段之規定，從一重
    之持有殺傷力之制式手槍罪處斷（按刑法第55條有關想像競
    合犯及牽連犯之規定，雖業經修正刪除後段關於牽連犯之部
    分，然與本件成立想像競合犯不生影響，無所謂新法較有利
    於行為人之問題，自應適用行為時之規定，併此敘明）。至
    檢察官雖僅就被告持有殺傷力制式手槍罪之部分起訴，然檢
    察官就犯罪事實一部起訴者，其效力其於全部，本件被告於
    上開時地同時持有制式子彈（包含於制式手槍內）之犯行，
    與前揭被訴持有制式手槍罪之犯罪事實，有想像競合犯關係
    ，已如前述，本院自應就屬於裁判上一罪之持有制式子彈罪
    部分併予審理，附此敘明。又按被告於行為後，刑法第55條
    後段關於牽連犯之規定，業於94年1月7日經立法院修正刪除
    ，並自95年7月1日施行，則被告之犯行，因行為後新法業已
    刪除牽連犯之規定，此刪除雖非犯罪構成要件之變更，但顯
    已影響行為人刑罰之法律效果，自屬法律有變更，依新刑法
    第2條第1項前段規定，比較新、舊法結果，仍應適用較有利
    於被告之行為時法律即舊法論以牽連犯（最高法院95年第 8
    次刑事庭會議決議參照）。是被告持有制式手槍罪與恐嚇罪
    之間，復有方法手段之牽連關係，應依修正前刑法第55條後
    段之規定，從一重之未經許可持有手槍罪處斷。爰審酌被告
    先前未曾受任何罪刑之宣告，素行尚可，且於本件係為制止
    其友人戴國郁與被害人黃誌偉等人間之鬥毆行為，始開槍示
    警，尚屬情有可原，動機並非顯然惡劣，惟其於夜間公然持
    槍射擊，雖未直接造成他人傷亡，已然對他人生命財產及社
    會治安、公共安寧造成不小危害，復參酌被告犯罪之手段、
    目的以及事發後大致坦承犯行，頗具悔意，犯後態度尚稱良
    好等一切情狀，量處如主文所示之刑，並就併科罰金之部分
    ，諭知易服勞役之折算標準。
三、末按被告於行為後，刑法第42條有關易服勞役規定亦有所修
    正，依修正前第42條第2項規定：「易服勞役以1元以上 3元
    以下，折算1日。但勞役期限不得逾6個月。」（該法條適用
    修正前《即82年2月5日修正公布》罰金罰鍰提高標準條例第
    2條（現已刪除）規定，就其原定數額提高為100倍折算 1日
    ，再依現行法規所定貨幣單位折算新臺幣條例第2條規定，1
    元以新臺幣之 3倍折算，換算結果，該舊法條規定易服勞役
    之折算標準若依新臺幣計算，應係以新臺幣300元以上900元
    以下折算1日），茲比較修正後第42條第3項規定：「易服勞
    役以新臺幣1000元、2000 元或3000元折算1日」，上開修正
    後之新法規定易服勞役折算標準之金額提高，對被告較為有
    利，自應依刑法第2條第1項後段規定，適用新修正之刑法第
    42條第3項，定其易服勞役之折算標準。
四、至被告所持有不明型式之制式90手槍 1支，係屬於違禁物，
    雖未扣案，然無證據證明業已滅失，自應依修正前刑法第38
    條第1項第1款宣告沒收；扣案之制式子彈 1顆，雖原具有殺
    傷力，然已因送驗試射而失其子彈效用，業不具殺傷力，喪
    失其違禁物之本質，自毋庸宣告沒收；扣案之已擊發彈殼 3
    顆、已擊發彈頭 2顆，亦均擊發而失其子彈效用，不再具殺
    傷力，亦非違禁物，爰均不另宣告沒收，併予敘明。
參、不另為無罪諭知部分
一、公訴意旨另以：被告於95年4月22日凌晨1時許，接獲另案被
    告戴國郁電話通知，前往花蓮縣花蓮市○○路67之 2號「城
    市獵人PUB 」店前，因見另案被告戴國郁遭多人圍毆，竟基
    於殺人之犯意，取出隨身持有之制式手槍 1支，朝鬥毆人群
    之地下開1槍，惟因射出之子彈彈射貫穿車號3381-KJ號自小
    客車車頭之保險桿，始未造成他人死亡之結果；隨後被告又
    承續上開之犯意，與另案被告戴國郁共同基於殺人之犯意聯
    絡，任由另案被告戴國郁取走該槍支，朝被害人黃誌偉身體
    開槍，造成被害人黃誌偉胸部受有槍傷導致失血性休克而死
    亡，因認被告係涉犯刑法第271條第2項之殺人未遂罪，以及
    另犯同條第1項之共同殺人罪嫌云云。
二、按犯罪事實應依證據認定之，無證據不得認定犯罪事實；又
    不能證明被告犯罪者應諭知無罪之判決，刑事訴訟法第 154
    條第2項、第301條第 1項分別定有明文。至刑事訴訟法上所
    謂認定事實之證據，係指足以認定被告確有犯罪行為之積極
    證據而言，該項證據自須適合於被告犯罪事實之認定，始得
    採為斷罪資料；且事實之認定應憑證據，如未發現相當證據
    ，或證據不足以證明，自不能以推測或擬制之方法，以為裁
    判之依據；次按認定不利於被告之事實，須依積極證據，茍
    積極之證據本身存有瑕疵而不足為不利於被告事實之認定，
    即應為有利於被告之認定，更不必有何有利之證據，而此用
    以證明犯罪事實之證據，猶須於通常一般人均不至於有所懷
    疑，堪予確信其已臻真實者，始得據以為有罪之認定，倘其
    證明尚未達到此一程度，而有合理性之懷疑存在，致使無從
    為有罪之確信時，即應為無罪之判決；最高法院82年度臺上
    字第163號著有判決、同院76 年度臺上字第4986號、30年度
    上字第 816號及最高法院29年上字第3105號、40年臺上字第
    86號亦分別著有判例可資參照。
三、公訴意旨認被告於上開時地開槍射擊之犯行，應成立殺人未
    遂罪嫌，無非係以證人辛○○、乙○○、庚○○、戊○○於
    本院審理時，以及證人邱競璋於偵查中及本院審理時均指證
    被告確有持槍朝人群之「地下」射擊之事實，且依現場照片
　　中之車號 3381-KJ號自小客車前保險桿因此留有槍擊痕跡可
  　知，被告顯可預見持槍射擊可能射中他人身體，並造成他人
    死亡之結果為主要依據。訊據被告堅決否認係持槍朝人群之
    地上射擊，辯稱：伊當時係對空鳴槍，目的要把大家嚇走等
    語。經查：
（一）證人辛○○於本院審理時係具結證稱：「（檢察官問：你
      有無看到被告如何拿出槍的過程？）沒有，我是聽到槍聲
      才看到槍。」、「（檢察官問：《提示辛○○警詢筆錄，
      警卷第48頁》為何你在警詢時說，不知是從口袋或包包拿
      手槍，對地鳴槍等語？」我是先聽到槍聲才看到被告剛好
    　手上有槍，我並沒有看到開槍的情形，當時被告拿槍的手
      已經朝下比。」、「（辯護人問：你說你沒有看到被告對
      著地上開槍，是否也是沒有看到他朝著人群開槍？）開槍
　    完的兩秒，我只看到他在人群裡面，但我沒有看到他對人
      群開槍。」、「（辯護人問：你剛剛證述，被告開完槍後
      ，手是朝下，他槍口有無對誰？）沒有，他槍是朝下，有
      叫大家不要動，因他要去救戴國郁。」等語，由此可見，
      證人辛○○應係聽到槍聲後才注意被告持有槍彈之事實，
      並未親眼目睹被告開槍射擊之瞬間，究係對空或朝人群之
      地上開槍，且被告亦始終未有持槍朝人群開槍之行為至為
      明確。
（二）又證人乙○○於本院審理時原先證稱：「（檢察官問：案
      發當天凌晨，你有無看到被告是如何開槍的？）對天空鳴
      槍，朝向無人的地方開。」，惟此後又隨即改稱：「（檢
      察官問：你在警詢時，為何說是對地鳴槍？《提示警詢筆
      錄並告以要旨》我有看到他持槍射擊，是垂下來往地面，
      與地面呈45度角，是對地面射擊，沒有對人射擊，只開一
    　槍。」等語，先後說法有所反覆，是其所證述關於被告當
      時係「朝地面開槍」之真實性及可信性，均非無疑；況證
      人乙○○於本院審理時已明確證稱：「（檢察官問：被告
      開槍的方向有無其他人？）沒有。」、「（檢察官問：他
      開槍的方向是否圍著人群？）沒有。他開槍的方向沒有人
      ，人群在另外一邊，他開槍的目的是想要把人趕走。」、
      「（辯護人問：你是否的確有看到被告把槍拿出來，對著
      非人群的地方開槍？是的」等語，是即便被告當時係「朝
      地面開槍」，惟亦非對著人群方向開槍，難認其有何開槍
      殺人之不確定犯意。
（三）其次，證人庚○○於本院審理時雖證稱：「（辯護人問：
      第一個人是如何開槍的？）對著人群開。」、「（辯護人
      問：你確定你有看到第一個人對著人群開槍？）我確定。
   　 」等語，惟其後已進一步證稱：「（檢察官問你有無看到
      第一個人開槍的情形？）我沒有看到，但是我聽到槍聲馬
      上回頭時，就看到被告持槍對著人群。」等語，由此可知
      ，證人庚○○亦未親眼目擊被告持槍射擊之動作，究係空
      鳴槍或係朝人群開槍，已無從遽為不利被告之認定，參以
      證人庚○○於警詢時原僅指稱：伊聽到第 1聲槍聲時，立
      即到門口看發生何事，就看到黃誌偉上 1台白色喜美自小
      客車，‧‧‧‧」等語，惟嗣於本院審理時竟能進一步證
      述較早時間點上之被告持槍射擊行為，顯與常情有違，則
      證人庚○○所為之前開證詞，實難以盡信。
（四）再者，證人戊○○於本院審理時雖曾證稱：「（檢察官問
      ：被告持槍朝著位置對過去是否朝著人群？）是，因為四
      週都是人。」等語，惟其先前則係證稱：「（辯護人問：
      你是聽到槍聲先還是一開始就有看到有人拿槍出來？）先
      聽到槍聲。」、「（辯護人問：你聽到槍聲後，有無看到
      開槍的人是何人？在你們的何方向？）開槍的是被告，他
      在我的正前方，因為他的身形很大，被告就差不多在我的
      正前面。」、「（辯護人問：你看到被告時，他的槍口朝
      向何處？）應該是朝中下左右，差不多90度。」、「（辯
      護人問：他還沒開槍之前，你有無看到他瞄準何處？）我
      是先聽到槍聲，才看到他持槍的角度是這樣。」等語，顯
      見證人戊○○亦未能親眼目睹被告持槍射擊之動作，究係
      空鳴槍或係朝人群開槍。此外，證人戊○○就被告所持手
      槍之槍口方向為何，先後證稱：「應該是朝中下左右」、
      「差不多90度」等語，容有未合，顯見其始終無法加以確
      定，嗣經本院質疑何以先後說法不同之時，證人戊○○始
      證實：「因為我聯想到車子彈孔的位置，因為它是休旅車
      。」等語，由是可知，證人戊○○之記憶，已然受到事發
      後有一車輛「疑似」留有彈孔之影響（該車輛之凹痕是否
      為彈孔，無從證實，詳如後述），尚難率予採認其真實性
      。
（五）至證人丙○○於偵查中及本院審理時雖均明確證稱：伊有
      看到被告於事發當時係朝人群之地上開槍云云，惟證人邱
      競輝先前於警詢時係證稱：伊當時為免被波及也躲起來，
      所以狀況不是很清楚等語，先後說法顯然有別，何者可信
      ，要非無疑，參以證人丙○○於本院審理時曾證稱：「（
      辯護人問：他開一槍是往何處射擊？）大概就是往前面，
      才會打到車子的保險桿。當時停一台白色休旅車，就是朝
    　車子的那方向。」、「（審判長問：有無看到擊發何物？
　　　沒有，但是我是事後知道車子保險桿有凹洞，所以我推測
  　　可能是射到保險桿。」，是亦無從排除證人丙○○之記憶
    　，係著眼於事發現場車輛「疑似」留有彈孔之印象，而受
      到影響，其真實性容有疑問。況證人丙○○於本院審理時
      已明確證稱：「（辯護人問：被告往車子的方向打時，車
      子的方向有無人在那裡？有幾人？）有四、五個以上。」
      、「（辯護人問：有誰？黃誌偉、戴國郁、高仲慶。」等
      語，足認被告友人戴國郁亦與被害人黃誌偉等人同在一處
      人群之中，則被告豈有甘冒其友人戴國郁亦同遭其開槍擊
      中之危險，仍持槍朝該處人群射擊之理？是證人丙○○所
      言，顯違反一般常理，自不足採。此外，證人丙○○於本
      院審理時另明確證稱：「（審判長問：被告開槍的方向有
      無對著人？）沒有。」、「（審判長問：有無看到被告特
      意去瞄準何人？）等語，由此可見，即便被告係「朝人群
      之地上開槍」，然並非對著人群中身體之重要部分開槍，
      亦難認定其有何開槍殺人之不確定犯意。
（六）另卷附現場照片中之車號 3381-KJ號自小客車前保險桿雖
      留有一凹跡，然並未經警方採集其上有無金屬殘留物，以
      及送驗比對與扣案之彈頭成份是否相同，無從認定確為被
      告開槍擊發後所造成之彈著點，且證人即花蓮縣警察局刑
      警大隊鑑識課股長己○○於本院審理時亦證稱：該車輛保
      險桿有一「疑似」彈孔，僅能研判係槍擊現場彈著點之「
      成份很高」，並無法確定係案發時所擊發之子彈所造成等
      語，足認上開車輛前保險桿之凹跡，不僅無從證明屬於「
      彈孔」（或彈著點），亦缺乏進一步事證證明係由被告於
      事發當時開槍擊發所造成，自不能作為被告係持槍往地下
      射擊之積極佐證。
（七）況且，若被告於主觀上確存有殺人之不確定犯意，以當時
      現場中人數非少之情形下，被告大可持槍往人群處持續射
      擊，何以僅射擊 1發子彈隨即停止，益見被告辯稱當時係
      對空鳴槍，其用意係要制止在場人繼續鬥毆之說法，尚非
      無據，堪值採信。準此，則被告就此部分持槍射擊之行為
      ，應僅成立刑法第305條之恐嚇罪，並不構成刑法第271條
      之第 2項殺人未遂罪自明，原起訴法條應予變更，附此敘
      明。
四、公訴意旨認被告於上開時地與另案被告戴國郁涉犯共同殺人
    罪，無非係以被告自承其先開槍射擊後，該槍支係由另案被
    告戴國郁取走並持向被害人黃誌偉之身體射擊，核與證人高
    仲慶、乙○○、辛○○、戊○○、庚○○及邱競輝分別於警
    詢、偵審中均證實被告先開槍射擊後係由另案被告戴國郁當
    場取走同 1支手槍射殺被害人黃誌偉之情節大致相符，且被
    害人黃誌偉於事發後因受槍傷之不治死亡一節，亦有卷附檢
    察官相驗屍體證明書、相驗屍體照片、法醫驗斷書及法務部
    法醫研究所95醫鑑字第0846號鑑定書等為主要依據。經查：
    被告雖確有任由另案被告戴國郁取走該槍支，由另案被告戴
　　國郁當場持槍射殺被害人黃誌偉，造成被害人黃誌偉胸部受
  　有槍傷導致失血性休克而死亡之客觀事實，惟被告與另案被
    告戴國郁之間，就另案被告戴國郁進一步持槍射殺被害人黃
    誌偉之犯行，究有何犯意聯絡及行為分擔，始終未見檢察官
    提出具體事證以實其說，尚難單憑另案被告戴國郁開槍射殺
    被害人黃誌偉所用之槍支，係當場從被告之手上所取得，即
    謂被告與另案被告戴國郁之間，已存有共同殺害被害人黃誌
    偉之犯意聯絡；況且，依事發現場有雙方數人均參與鬥毆之
    混亂情形而言，被告與另案被告戴國郁若有意開槍射殺被害
    人黃誌偉，以由被告出其不意直接持槍射殺被害人黃誌偉即
    可，何需由被告先開槍示警，再由另案被告戴國郁向被告取
　　走槍支後親自朝被害人黃誌偉之身體射擊？準此，則被告辯
  　稱其並無與另案被告戴國郁有共同槍殺被害人黃誌偉之犯意
    亦非無據，應堪採信。
五、綜上所述，本院依調查證據之結果，認公訴人所舉相關事證
    均不足以證明被告有上述公訴意旨所指開槍殺人之不確定犯
    意，以及與另案被告戴國郁共同槍殺被害人黃誌偉之犯行，
    且本院復查無其他積極證據足資證明被告確有上開之犯行，
　　則揆諸上開之說明，自屬不能證明被告犯罪，本應為無罪之
　  判決，惟此部分如成立犯罪，應與前開被告所犯非法持有制
    式手槍罪之部分，具有刑法修正前關於牽連犯之裁判上一罪
    關係，爰均不另為無罪之諭知，末此敘明。
據上論斷，應依刑事訴訟法第299條第 1項前段、第300條，槍砲
彈藥刀械管制條例第7條第4項、第12條第 4項，刑法第2條第1項
、第305條、第42條第3項、修正前刑法第11條前段、第55條、第
38條第1項第1款，罰金罰鍰提高標準條例第 1條前段，現行法規
所定貨幣單位折算新臺幣條例第2條，判決如主文。
本案經檢察官丁○○到庭執行職務
中　　華　　民　　國　　96　　年　　3 　　月　　7 　　日
 　　　　　　           臺灣花蓮地方法院刑事第三庭
                            審判長法官  鄭  培  麗
                                  法官  鄭  光  婷
                                  法官　楊  仲  農
上列正本證明與原本無異。
如對本判決不服，應於送達後10日內，向本院提出上訴狀（應抄
附繕本）告訴人或被害人如對於本判決不服者，應具備理由請求
檢察官上訴，其上訴期間之計算係以檢察官收受判決正本之日期
為準。
                                 書記官
中　　華　　民　　國　　96　　年　　3 　　月　　9 　　日
附錄本判決論罪之法律條文：
槍砲彈藥刀械管制條例第7條第4項：
未經許可，持有、寄藏或意圖販賣而陳列第一項所列槍砲、彈藥
者，處五年以上有期徒刑，併科新台幣一千萬元以下罰金。
槍砲彈藥刀械管制條例第12條第4項：
未經許可，持有、寄藏或意圖販賣而陳列子彈者，處五年以下有
期徒刑，併科新台幣三百萬元以下罰金。
中華民國刑法第305條：
以加害生命、身體、自由、名譽、財產之事，恐嚇他人致生危害
於安全者，處二年以下有期徒刑、拘役或三百元以下罰金。
